臺灣彰化地方法院刑事判決　　　　　　　　　　　　九十三年度訴字第一一七號
　　公　訴　人　臺灣彰化地方法院檢察署檢察官
　　被　　　告　乙○○
右列被告因偽造文書等案件，經檢察官提起公訴（九十三年度偵字第五五六四號），
被告於準備程序對檢察官起訴事實為認罪之答辯，經本院合議庭裁定依簡式審判程序
審理，本院判決如左：
    主  文
乙○○行使偽造私文書，足以生損害於他人，處有期徒刑陸月，如易科罰金，以佰
元折算壹日。
讓渡切結書賣方（簽章）欄內偽造之「甲○○」署押壹枚沒收之。
    事實及理由
一、乙○○因無代步工具，竟基於意圖為自己不法所有之犯意，於民國九十三年七月
    二十三日晚上十一時許，在臺中市○區○○路一三六號前，見甲○○所使用之車
    牌號碼ＰＯ─四○四九號自小客車（車主張月李）停放該處，尚在發動中且無人
    在車上之際，遂進入該車將車輛駛離竊取得手，供己駛用，並將車內放置之新臺
    幣（以下同）約四千元花用殆盡。翌日中午十二時許，乙○○復基於行使偽造私
    文書及詐欺取財之犯意，持甲○○所有置於前開車輛內之行動電話一支（ＮＥＣ
    牌，Ｎ五九○ｉ型，序號：000000000000000號）至位於彰化縣
    彰化市○○街八十三號中民中古手機買賣行出售，並在讓渡切結書賣方（簽章）
    欄內，偽簽「甲○○」簽名一枚，而偽造讓渡切結書交付中民中古手機買賣行人
    員張閔鴻行使之，足以生損害於甲○○本人及張閔鴻，並使中民中古手機買賣行
    人員張閔鴻誤信出售行動電話者為甲○○，而陷於錯誤，同意向其收購而交付三
    千五百元予乙○○。嗣於九十三年七月二十四日晚上九時十分許，為警在彰化縣
    彰化市八卦山風景區發現其駕駛失竊車輛搭載其女友謝采惠，乙○○見狀乃棄車
    逃逸，惟仍於同日晚上十時二十分許（檢察官起訴書誤載為九十三年七月二十五
    日二十二時二十分許），為警在彰化縣彰化市○○街三十號前查獲（檢察官起訴
    書誤載為桃園縣桃園市○○街三十號），始查知上情。
二、上開事實有以下證據可資證明：
    (一)被告乙○○於偵查及本院審理時之自白；
    (二)被害人甲○○於警詢之陳述；
    (三)證人張閔鴻、謝采惠於警詢之證述；
    (四)讓渡切結書、中民中古手機收購表各一紙；
    (五)贓物認領保管單一份；
    (六)查獲物品照片六張（影本）；
    (七)車輛車牌失竊作業─查獲車輛認可資料一份。
三、本件檢察官起訴書起訴法條雖漏未記載刑法第三百三十九條第一項詐欺取財條文
    ，惟起訴書事實欄已載明此部分犯罪事實，本院業於行準備程序、簡式審判程序
    時告知被告詐欺部分所犯法條（參見本院準備程序、審判筆錄），此部分業據起
    訴，本院自應予以審理，併此敘明。
四、應依刑事訴訟法第二百七十三條之一第一項、第二百九十九條第一項前段、第三
    百十條之二、第四百五十四條第一項，刑法第二百十六條、第二百十條、第三百
    三十九條第一項、第三百二十條第一項、第五十五條、第四十一條第一項前段、
    第二百十九條，罰金罰鍰提高標準條例第一條前段、第二條，判決如主文。
五、如不服本判決，應於判決送達後十日內向本院提出上訴狀，上訴於臺灣高等法院
    臺中分院（須附繕本）。
中      華      民      國    九十三    年      十      月    二十二    日
                                     臺灣彰化地方法院刑事第二庭
                                       法      官  許  雅  婷
右正本證明與原本無異。
如不服本判決，應於判決送達後十日內向本院提出上訴狀( 須附繕本 )。
告訴人或被害人對於判決如有不服具備理由請求檢察官上訴者，其上訴期間之計算係
以檢察官收受判決正本之日期為準。
                                       法院書記官  謝  秋  德
中      華      民      國    九十三    年      十      月    二十五    日
附錄本案論罪科刑法條全文：
中華民國刑法第三百二十條第一項
意圖為自己或第三人不法之所有，而竊取他人之動產者，為竊盜罪，處五
年以下有期徒刑、拘役或五百元以下罰金。
中華民國刑法第二百一十六條
行使第二百十條至第二百十五條之文書者，依偽造、變造文書或登載不實
事項或使登載不實事項之規定處斷。
中華民國刑法第二百一十條
偽造、變造私文書，足以生損害於公眾或他人者，處五年以下有期徒刑。
中華民國刑法第三百三十九條第一項
意圖為自己或第三人不法之所有，以詐術使人將本人或第三人之物交付者
，處五年以下有期徒刑、拘役或科或併科一千元以下罰金。
